# 应收票据“买断式贴现”

提问人：wwwljw1028 时间：2020-05-25 10:14:27
请教各位，票据贴现保留追索权的情况下入短期借款，现在遇到此种买断式贴现：集团母公司A收到银行承兑汇票背书给子公司B，B拿到票据去银行进行买断式背书贴现，那么按照买断式背书贴现的规定，银行不能找贴现人追索，但是保留对背书人A的追索权。那么站在合并报层面来说，此贴现行为是要做到短期借款么？谢谢。

回答人：chenyiwei
站在合并报表层面，合并集团就该项票据所承担的信用风险的性质和程度并未发生变化。除非出票银行是信用程度较高的银行，否则在合并报表层面也是不能终止确认的，而应当确认为短期借款。